【裁判字號】    99,交聲,1151
【裁判日期】    991123
【裁判案由】    聲明異議
【裁判全文】
臺灣臺南地方法院交通事件裁定        99年度交聲字第1151號
移送機關    交通部公路總局嘉義區監理所臺南監理站
異議人即
受處分人    錢月雪
上列異議人即受處分人因違反道路交通管理處罰條例案件，對於
交通部公路總局嘉義區監理所臺南監理站民國99年8月11日所為
之裁決處分（處分案號：嘉監南字第裁74-MM0000000號）聲明異
議，本院裁定如下：
    主    文
異議駁回。
    理    由
一、原處分意旨略以：異議人即受處分人錢月雪（下稱異議人）
    駕駛車牌號碼1293-XV號自用一般小客車（下稱系爭車輛）
    ，於民國99年2月25日13時55分許，行經臺南縣176線道14.3
    公里（子龍）路段時，因該路段限速時速60公里，而汽車駕
    駛人經雷達測速儀測得其行車速度為77公里，已超過規定之
    最高速限未滿20公里，經臺南縣警察局交通警察隊（下稱舉
    發機關）警員製單逕行舉發，嗣經移送機關即交通部公路總
    局嘉義區監理所臺南監理站（下稱原處分機關）以其違規事
    實明確，依道路交通管理處罰條例第40條、第63條第1項第1
    款（原處分漏載第1款）及違反道路交通管理事件統一裁罰
    基準表之規定，裁處異議人罰鍰新臺幣（下同）2,000元，
    並記違規點數1點等語。
二、聲明異議意旨略以：異議人確定無超速，因車子還是新車，
    所以行駛上比較不會開太快，而又罰太重，為此聲明異議等
    語。
三、按汽車駕駛人，行車速度，超過規定之最高時速，或低於規
    定之最低時速，除有第43條第1項第2款情形外，處1,200元
    以上2,400元以下罰鍰，並記違規點數1點，道路交通管理處
    罰條例第40條、第63條第1項第1款分別定有明文。次按對於
    違反道路交通管理處罰條例之行為，逕行舉發者，應按已查
    明之資料填註車牌號碼、車輛種類、車主姓名及地址，並於
    通知單上方空白處加註逕行舉發之文字後，由舉發機關送達
    被通知人；處理違反道路交通管理事件，有關文書送達之程
    序，依行政程序法之規定，違反道路交通管理事件統一裁罰
    基準及處理細則第11條第1項第4款、第5條分別定有明文。
    而依行政程序法第68條第1項、第74條第1項、第2項規定：
    送達由行政機關自行或交由郵政機關送達；送達不能依前2
    條規定為之者，得將文書寄存送達地之地方自治或警察機關
    ，並作送達通知書2份，1份黏貼於應受送達人住居所、事務
    所、營業所或其就業處所門首，另1份交由鄰居轉交或置於
    該送達處所信箱或其他適當位置，以為送達；前項情形，由
    郵政機關為送達者，得將文書寄存於送達地之郵政機關。至
    於受送達人實際於何時受領該送達文書，均與合法送達之效
    力不生影響。
四、經查：
  (一)異議人駕駛其所有之系爭車輛，於99年2月25日13時55分許
    ，行經臺南縣176縣道14.3公里（子龍）路段時，因該路段
    限速60公里，而汽車駕駛人經警以雷達測速儀測得其行車速
    度為77公里，已超過規定之最高速限未滿20公里，經舉發機
    關警員製單逕行舉發，嗣經原處分機關依法裁處如前所述之
    裁罰等情，有臺南縣警察局99年3月8日南縣警交字第MM0000
    000號舉發違反道路交通管理事件通知單、原處分機關99年8
    月11日嘉監南字第裁74-MM0000000號處分書及舉發採證照片
    各1紙附卷可稽。
  (二)異議人雖稱其確定無超速，因車子還是新車，所以行駛上比
    較不會開太快等語，惟查，本件採證照片係採用雷達式測速
    照相器所拍攝，而上開測速照相器係利用發射雷達波反射原
    理，針對移動之車輛實施速度偵測，其準確性並無疑義，且
    該雷達測速儀業經經濟部標準檢驗局檢定合格，有臺南縣警
    察局99年9月21日南縣警交字第0990037079號函所附經濟部
    標準檢驗局雷達測速儀檢定合格證書（檢定合格單號碼：JO
    GA0000000A、JOGA0000000B，檢定日期為98年9月2日，有效
    期限至99年9月30日），核與舉發照片上資料欄中所載機器
    編號為JOGA0000000乙節相符，故該雷達測速照相儀器之正
    確性堪可認定無誤，異議人空言主張其無超速，應無可採。
  (三)至異議人稱罰太重等語，經查，本件舉發通知單係由舉發機
    關於99年3月9日以依郵政送達程序委由郵政機關以掛號送達
    ，郵寄地址為「臺南市○區○○街114巷9弄13號-4」，因未
    獲會晤異議人亦無受領文書之同居人、受雇人或應送達處所
    接收郵件人員，遂於99年3月12日將該舉發通知單寄存於應
    受送達地之郵政機關即東寧路郵局，並作送達通知書2份，1
    份黏貼於異議人上址門首，另1份置於該送達處所信箱或其
    他適當位置，以為送達等情，有舉發機關送達證書影本1紙
    在卷可憑。又參諸異議人於85年6月7日遷入「臺南市○區○
    ○街114巷9弄13號之4」地址，與上揭送達證書上所登載之
    異議人住址相符，而異議人之住所迄今並無變更，此有個人
    基本資料查詢結果1份附卷可參，雖然異議人已至原處分機
    關處聲請變更住居所為臺南市○區○○路344巷14號，惟異
    議人之申請日期係於99年5月24日，此有公路監理業務住居
    所、就業處所地址申請書1份附卷可參，因此，在舉發機關
    於99年3月9日寄發本件舉發通知單時，異議人之住所仍設於
    「臺南市○區街○街114巷9弄13號之4」，揆諸前揭說明，
    堪認本件舉發通知單已合法送達於異議人，縱異議人事後因
    故未向郵政機關領取該舉發通知單，亦不影響上開舉發通知
    單已合法送達之效力。
  (四)綜上所述，異議人駕駛其所有之系爭車輛，確有於上揭時地
    有超速行駛之違規行為，且上開舉發通知單上所載應到案日
    係99年4月7日，距原處分機關於99年8月11日為本件裁決時
    ，經核已超過60日以上，則原處分機關裁決時依道路交通管
    理處罰條例第40條、第63條第1項第1款（原處分漏載第1款
    ）及違反道路交通管理事件統一裁罰基準表之相關內容，以
    異議人逾越應到案期限60日以上，而對異議人處以基準表內
    所定之最高額罰鍰2,000元，並記違規點數1點之處分，於法
    核無違誤。本件異議為無理由，應予駁回。
五、據上論斷，應依道路交通管理處罰條例第87條第2項、道路
    交通事件處理辦法第18條，裁定如主文。
中    華    民    國    99    年    11    月    23    日
                      交通法庭  法  官  林福來
以上正本證明與原本無異。
如不服本裁定，應於收受送達後5日內向本院提出抗告狀。（應
附繕本）
                                書記官  李淑惠
中    華    民    國    99    年    11    月    23    日

司法院資訊處製作；財團法人民間司法改革基金會備份。
